【裁判字號】    98,易,1923
【裁判日期】    980915
【裁判案由】    毒品危害防制條例
【裁判全文】
臺灣臺北地方法院刑事判決              98年度易字第1923號
公  訴  人  臺灣臺北地方法院檢察署檢察官
被      告  甲○○
                    （現在臺灣臺北監獄執行中）
上列被告因違反毒品危害防制條例案件，經檢察官提起公訴（98
年度毒偵字第1484號、第1681號），被告於本院審判程序就被訴
事實均為有罪之陳述，而本院告知被告簡式審判程序意旨，並聽
取被告、檢察官之意見後，經本院裁定改依簡式審判程序審理、
判決如下：
    主  文
甲○○施用第二級毒品，累犯，處有期徒刑肆月，如易科罰金，
以新臺幣壹仟元折算壹日；又施用第二級毒品，累犯，處有期徒
刑肆月，如易科罰金，以新臺幣壹仟元折算壹日。應執行有期徒
刑陸月，如易科罰金，以新臺幣壹仟元折算壹日。
    事  實
一、甲○○前於民國94年間因施用第一、二級毒品案件，經本院
    以94年度毒聲字第69號號刑事裁定令入勒戒處所觀察、勒戒
    後，認為有繼續施用毒品傾向，再經本院以94年度毒聲字第
    174號號刑事裁定令入戒治處所施以強制戒治1年，並於94年
    12月27日停止戒治交付保護管束，而釋放出所，嗣於95年4
    月13日戒治處分執行期滿執行完畢，經臺灣臺北地方法院檢
    察署檢察官以95年度戒毒偵字第24號為不起訴處分確定在案
    。其另於95年間，因施用毒品案件，經本院95年度訴字第17
    00號判處應執行有期徒刑8 月確定，嗣本院以96年度聲減字
    第2306號減刑裁定應執行有期徒刑4月確定，並於96年1月27
    日縮刑執行完畢出監。
二、詎甲○○仍不知戒絕毒癮，明知甲基安非命業經公告列為毒
    品危害防制條例第2 條第2項第2款之第二級毒品，不得非法
    持有、施用，仍未戒除施用毒品之習性，於上開強制戒治釋
    放出所後5 年內，各基於施用第二級毒品甲基安非他命之犯
    意，第1次於98年4月10日21時許，在臺北市○○區○○街某
    電動玩具店內，以第二級毒品甲基安非他命用燒烤瓶尿方式
    ，施用甲基安非他命1 次，嗣因其為上開毒品列管人口，並
    於同98年4 月11日經其同意後，警方採集尿液送驗結果，其
    尿液中呈現毒品甲基安非他命陽性反應，始悉上情。其第2
    次於98年5月4日21時許，在同上西昌街某電動玩具店內，以
    第二級毒品甲基安非他命用燒烤吸煙方式，施用甲基安非他
    命1 次，嗣因其為上開毒品列管人口，並於98年5月5日經其
    同意後，警方採集尿液送驗結果，其尿液中呈中呈現毒品甲
    基安非他命陽性反應，始查悉上情。
三、案經臺北市政府警察局萬華分局報請臺灣臺北地方法院檢察
    署檢察官偵查起訴。
    理  由
壹、程序方面
一、按除被告所犯為死刑、無期徒刑、最輕本刑為三年以上有期
    徒刑之罪或高等法院管轄第一審案件者外，於法院行準備程
    序進行中，被告先就被訴事實為有罪之陳述時，審判長得告
    知被告簡式審判程序之旨，並聽取當事人、代理人、辯護人
    及輔佐人之意見後，裁定進行簡式審判程序；且受命法官行
    準備程序，與法院或審判長有同一之權限；又簡式審判程序
    之證據調查，不受刑事訴訟法第159 條第1 項、第161 條之
    2 、第161 條之3 、第163 條之1 及第164 條至第170 條規
    定之限制，刑事訴訟法第273 條之1 第1 項、第279 條第2
    項前段、第273 條之2 分別定有明文。
二、查本件被告甲○○所犯為死刑、無期徒刑、最輕本刑為三年
    以上有期徒刑以外之罪，且非高等法院管轄第一審之案件，
    其於本院98年9月8日審判程序就前揭被訴事實均為有罪之陳
    述（見本院卷第47頁），經本院告知簡式審判程序之旨，並
    聽取當事人之意見後，本院認無不得或不宜改依簡式審判程
    序進行之處，爰依刑事訴訟法第273條之1第1 項，裁定改依
    簡式審判程序，合先敘明。
貳、實體方面
一、上揭事實，業據被告甲○○於本院98年9月8日審判程序供承
    不諱（見本院卷第46至51頁），被告上開為警查獲時所採取
    之尿液，送經台灣尖端先進生技醫藥股份有限公司檢驗結果
    ，其尿液中均呈現甲基安非他命陽性反應，此有卷附之台灣
    尖端先進生技醫藥股份有限公司濫用藥物檢驗報告及結文、
    應受尿液採驗人尿液檢體採集送驗紀錄表（採尿日期98年4
    月11日10時56分）、毒品案件年籍不詳涉嫌人犯應繼續查緝
    資料移送報告表、毒品案件涉嫌人犯基本資料移送報告表、
    贓證物品清單98年度綠尿保管字第0365號、98年度綠尿保管
    字第0448號（見臺灣臺北地方法院檢察署98年度毒偵字第14
    84號編號B1，以下簡稱B1卷，第6 至10頁、第16頁）（見臺
    灣臺北地方法院檢察署98年度毒偵字第1681卷編號B2，以下
    簡稱B2卷，第6至8頁、第14至15頁、第17頁）在卷可查。又
    被告上開尿液，復經本院依職權送行政院衛生署管制藥品管
    理局複驗結果，均有驗出安非他命類之甲基安非他命的成份
    及安非他命的成份，並有該署鑑定書、英文名稱對照表、殘
    障手冊、公務電話紀錄各1 件在卷可稽（見本院卷第22頁、
    第25至26頁、第28頁、第33頁至第35頁），並有被告尿液四
    瓶扣案可徵，是被告自白與事實相符，足堪採信。又被告前
    因施用毒品案件，經上開觀察勒戒、強制戒治而釋放出所及
    另案施用毒品案件，各經上開法院判處上揭有期徒刑確定之
    事實，有臺灣高等法院被告前案紀錄表1 份附卷可考。足徵
    被告有上開強制戒治執行完畢釋放出所後，5 年內再犯上揭
    毒品危害防制條例之罪，而事證明確，其有上開施用第二級
    毒品2 次之各別犯行，洵堪認定。
二、查甲基安非他命係毒品危害防制條例第2 條第2項第2款所明
    定之第二級毒品，不得非法持有、施用。(一)核被告所為，係
    各犯違反毒品危害防制條例第10條第2 項之施用第二級毒品
    罪。(二)其施用上開第二級毒品前之各持有毒品之低度行為，
    均應為各施用之高度行為所吸收，均不另論罪。(三)被告所犯
    上開二罪間，犯意各別，時間互殊，應予分論併罰。(四)又被
    告有如事實所示之犯罪科刑及執行情形，有卷附之臺灣高等
    法院被告前案紀錄表可稽，其於上開有期徒刑執行完畢後5
    年內，再故意犯本件有期徒刑以上之罪，各為累犯，應依刑
    法第47條第1項規定，加重其刑。
三、玆審酌被告前曾因施用毒品案件，經施以上開強制戒治執行
    完畢釋放出所後，5 年內再犯上開施用第二級毒品罪行，足
    見戒毒意志不堅，毒癮非淺，未能體悟施用毒品對自己、家
    人造成之傷害及社會之負擔，自屬可議，惟念其犯後坦承犯
    行，犯後態度良好，並有悔改決心，且施用毒品乃自戕行為
    ，未對他人造成危害，及其施用次數、時間、犯罪之動機、
    目的、手段、品行、智識程度、職業、經濟情況不富裕等一
    切情狀，爰分別量處如主文所示之刑，並各諭知如易科罰金
    從輕以新臺幣1,000元折算1日之折算標準，再定其應執行之
    刑及諭知如易科罰金之折算標準，以鼓勵有戒毒決心之被告
    ，及時醒悟並戒絕毒癮，用啟自新。
據上論斷，應依刑事訴訟法第273條之1第1項、第299條第1 項前
段，毒品危害防制條例第10條第第2項，刑法第11條前段、第47
條第1項、第41條第1項、第51條第5款，判決如主文。
本案經檢察官陳國安到庭執行職務。
中    華    民    國    98      年  9     月    15    日
                  刑事第十九庭  法  官  施添寶
以上正本證明與原本無異。
如不服本判決應於收受本判決後10日內向本院提出上訴書狀，並
應敘述具體理由，如未敘述上訴理由者，應於上訴期間屆滿後20
日內補提理由書狀於本院（均須按他造當事人之人數附繕本）「
切勿逕送上級法院」。告訴人或被害人如對於本判決不服者，應
具備理由請求檢察官上訴，其上訴期間之計算係以檢察官收受判
決正本之日期為準。
                                書記官  陳弘文
中    華    民    國    98      年  9     月    15    日
附錄本案判決論罪科刑法條
毒品危害防制條例第10條
施用第一級毒品者，處六月以上五年以下有期徒刑。
施用第二級毒品者，處三年以下有期徒刑。


司法院資訊處製作；財團法人民間司法改革基金會備份。
